【裁判字號】    99,易,545
【裁判日期】    990428
【裁判案由】    恐嚇等
【裁判全文】
臺灣臺北地方法院刑事判決               99年度易字第545號
公  訴  人  臺灣臺北地方法院檢察署檢察官
被      告  乙○○
上列被告因恐嚇等案件，經檢察官聲請以簡易判決處刑（99 年
度偵字第2402號），本院認為不宜以簡易判決處刑，改依通常程
序審理判決如下：
    主  文
乙○○損壞他人炒飯、炒麵、米粉、紙杯、塑膠袋、衣服，足以
生損害於他人，處拘役伍拾伍日，如易科罰金以新臺幣壹仟元折
算壹日。扣案之保麗龍容器壹個，沒收之。
    犯罪事實
一、乙○○於民國99年1月4日下午某時許，前往臺北市文山區○
    ○市○○街，因認在該址經營小吃攤之甲○言語不善，竟基
    於恐嚇及毀損他人之物之犯意，於翌日（5日）上午9時許，
    備妥以其所有之保麗龍容器盛裝之墨汁1杯後，搭車前往臺
    北市○○區○○街37之18號丙○○與甲○所經營之小吃攤前
    ，先對丙○○稱：以後不要在這裏擺攤，這是第一次警告等
    語，並將墨水朝丙○○、甲○身上及所經營之攤位潑灑，以
    加害身體、財產之舉動，恐嚇丙○○、甲○，且毀損該攤位
    上之炒飯、炒麵、米粉、紙杯、塑膠袋，及丙○○、甲○身
    上穿著之衣服等物品後，使鄭雅琴、曾宇農心生畏懼，致生
    危害於丙○○、甲○之身體、財產安全，並使丙○○、甲○
    之財物受有損害，旋即離去。嗣經甲○大聲呼叫，經路人合
    力追趕乙○○，始悉上情。
二、案經丙○○、甲○訴由臺北市政府警察局文山第二分局報請
    臺灣臺北地方法院檢察署偵查起訴。
    理  由
一、程序事項：被告以外之人於審判外之言詞或書面陳述，除法
    律有規定者外，不得作為證據，刑事訴訟法第159條第1項固
    有明文；惟被告以外之人於審判外之陳述，雖不符同法第15
    9條之1至之4規定，而經當事人於審判程序同意作為證據，
    法院審酌該言詞陳述或書面陳述作成時之情況，認為適當者
    ，亦得為證據。又當事人、代理人或辯護人於法院調查證據
    時，知有第159條第1項不得為證據之情形，而未於言詞辯論
    終結前聲明異議者，視為有前項之同意，同法第159條之5亦
    定有明文。本件檢察官、被告於本院審判程序中對於本案相
    關證人於偵查中之證述暨其他相關具傳聞性質之證據資料之
    證據能力，均表示沒有爭執，且迄於言詞辯論終結前亦未聲
    明異議。本院審酌本案證人之陳述及證據資料作成時之情況
    ，核無違法取證或其他瑕疵，認為以之作為證據為適當，前
    述證人於審判外之陳述及相關證據資料，自得做為證據。
二、前開事實，業據被告乙○○於警詢、偵查及本院審理時坦認
    不諱（見本院卷第27頁背面、偵查卷第34頁），核與證人即
    告訴人丙○○、甲○於警詢時、偵查中所證述之情節互核相
    符（見偵查卷第11至15頁、第41至43頁），此外並有臺北市
    政府警察局文山第二分局扣押筆錄、扣押物品目錄表、照片
    6張在卷可稽（見偵查卷第20至26頁）。又按潑灑墨水客觀
    上即有威嚇之意，可使一般人生畏佈之心，本件被告以朝丙
    ○○、甲○身上及所經營之攤位潑灑墨水方式，毀損炒飯、
    炒麵、米粉、紙杯、塑膠袋及告訴人所著衣物，並表示以後
    不要在這裏擺攤，這是第一次警告等舉措，其行為、言詞均
    已帶有警告意味之意，參以告訴人丙○○、甲○親身見聞後
    ，亦表示當時不知被告潑灑究為何物，而感到害怕一節，復
    據其等指述在卷。足認被告上開任意性之自白與事實相符，
    而堪採信。綜上，本件事證明確，被告犯行，已足認定，應
    依法論科。
三、核被告所為，係犯刑法第305條之恐嚇危害安全罪、第354條
    毀損罪。被告以潑灑墨水方式，毀損該攤位上之炒飯、炒麵
    、米粉、紙杯、塑膠袋，及丙○○、甲○身上穿著之衣服，
    並致使丙○○、甲○心生畏懼，並造成二人物品受損，係一
    行為侵害數法益，為想像競合犯，應依刑法第55條之規定，
    從一重之毀損罪處斷。爰審酌被告僅因認告訴人甲○之言語
    不善，竟以潑灑墨水方式恐嚇告訴人，並因而毀損告訴人丙
    ○○、甲○所有物品，造成告訴人等受有財產損害，及被告
    自白犯罪，然未能與告訴人達成和解，其犯後態度、教育程
    度為國中畢業、有正常工作、行為手段、目的等一切情狀，
    量處如主文所示之刑，並諭知易科罰金之折算標準。扣案之
    保麗龍容器1個，係供被告犯本件犯行所用之物，業經認定
    如前，且為被告所有之物，此為被告所自承，爰依刑法第38
    條第1項第2款規定，宣告沒收之。
據上論斷，應依刑事訴訟法第452條、第284條之1、第299條第1
項前段，刑法第305條、第354條、第55條、第41條第1項前段、
第38條第1項第2款，刑法施行法第1條之1，判決如主文。
本案經檢察官蒲心智到庭執行職務。
中    華    民    國    99    年    4     月    28    日
                  刑事第十庭  法  官  呂煜仁
上正本證明與原本無異。
如不服本判決應於收受送達後10日內向本院提出上訴書狀，並應
敘述具體理由；其未敘述上訴理由者，應於上訴期間屆滿後20日
內向本院補提理由書（均須按他造當事人之人數附繕本）「切勿
逕送上級法院」。告訴人或被害人如對於本判決不服者，應具備
理由請求檢察官上訴，其上訴期間之計算係以檢察官收受判決正
本之日期為準。
                              書記官  曹尚卿
中    華    民    國    99    年    4     月    28    日
附錄本判決論罪科刑法條全文：
中華民國刑法第305條
（恐嚇危害安全罪）
以加害生命、身體、自由、名譽、財產之事，恐嚇他人致生危害
於安全者，處 2 年以下有期徒刑、拘役或 3 百元以下罰金。
中華民國刑法第354條
（毀損器物罪）
毀棄、損壞前二條以外之他人之物或致令不堪用，足以生損害於
公眾或他人者，處 2 年以下有期徒刑、拘役或 5 百元以下罰金
。

司法院資訊處製作；財團法人民間司法改革基金會備份。
